【裁判字號】    90,上訴,268
【裁判日期】    891023
【裁判案由】    毒品危害防制條例
【裁判全文】
臺灣高等法院刑事判決                              九十年度上訴字第二六八號
    上  訴  人
    即  被  告  甲○○
右上訴人因毒品危害防制條例案件，不服臺灣臺北地方法院八十八年度訴字第一五三
四號，中華民國八十九年十月二十三日第一審判決（起訴案號：臺灣臺北地方法院檢
察署八十八年度偵字第二○二四九號）提起上訴，本院判決如左：
    主  文
上訴駁回。
    事  實
一、甲○○明知安非他命係屬毒品危害防制條例所定之第二級毒品，不得非法持有及
    轉讓，竟基於轉讓第二級毒品安非他命之概括犯意，自民國（下同）八十八年四
    月間起，在台北縣新店市○○路○段四十號之住處，連續無償轉讓第二級毒品安
    非他命予林世傑施用三至五次，嗣於八十八年八月三十一日十七時許，經警據報
    前往上開住處執行搜索而查獲林世傑及甲○○二人，依林世傑之供述而查知上情
    ，並於其住處內執行搜索而扣得林世傑所有之第二級毒品安非他命一瓶（淨重０
    ‧二三公克）、吸食器一組、玻璃球吸食器一支、分裝吸管四支及殘渣袋六個，
    及甲○○所有非供犯罪所用之分裝袋二一二個。
二、案經台北市政府警察局移送台灣台北地方法院檢察署檢察官偵查起訴。
    理  由
一、訊據上訴人即被告甲○○於審理時矢口否認有何轉讓第二級毒品安非他命之犯行
    ，辯稱：伊僅係和林世傑合資購買，並無轉讓安非他命予林世傑之事云云。經查
    ：右揭犯罪事實，業經證人林世傑於警訊及偵查中證述在卷，核與被告甲○○於
    八十八年九月八日偵查中供稱：「（問：有無拿安非他命給林世傑吸用？）有，
    共三到五次。」等語相符，又被告甲○○雖於原審審理中辯稱伊係和林世傑合資
    購買云云，復經證人林世傑於原審八十八年十二月一日調查中到庭附和其詞，然
    被告與證人林世傑於警訊及偵查中均未提及合資購買一事，而證人林世傑雖稱於
    警訊中遭刑求逼供云云，惟其於八十八年九月八日檢察官偵訊時既未提及上情，
    復為與警訊中相同之證述，足見證人林世傑上開辯詞，要屬事後迴護之詞，委不
    足採。又被告甲○○自承曾與證人林世傑一起吸用安非他命多次，徵諸被告甲○
    ○於原審八十九年九月十一日調查中供稱：「（問：購得安非他命如何處理？）
    一起吸食，剩下交給林世傑保管，因東西是林世傑保管，我都不要了，送給林世
    傑，所以就由林世傑保管。」等語，足見被告甲○○確有將其所有之安非他命以
    移轉所有權之意思，並轉讓予證人林世傑使用之行為甚明，則被告甲○○上開所
    辯，乃屬事後畏罪卸責之詞，不足採信。另被告雖請求本院傳訊呂皓傑，惟呂皓
    傑之證詞乃在證明被告有無販賣安非他命之情事（該部分已判決確定），無礙於
    本件被告有轉讓安非他命之犯行認定，自無傳喚之必要，附為敘明。本件事證明
    確，被告犯行洵堪認定，應予依法論科。
二、按安非他命係毒品危害防制條例第二條第一項第二款所規定之第二級毒品。核被
    告甲○○所為，係犯毒品危害防制條例第八條第二項之轉讓第二級毒品罪。又其
    轉讓第二級毒品安非他命前後非法持有安非他命之低度行為，為其非法轉讓安非
    他命之高度行為所吸收，均不另論罪。又其先後多次轉讓第二級毒品安非他命之
    犯行，時間緊接，方法相同，觸犯構成要件相同之罪，顯係基於概括犯意而為之
    ，應依連續犯之規定論以一罪，並依法加重其刑。原審以被告犯罪明確可以認定
    ，而適用毒品危害防制條例第八條第二項、刑法第十一條前段、第五十六條，並
    審酌被告未曾受有期徒刑以上刑之宣告，此有台灣高等法院檢察署刑案紀錄簡覆
    表在卷可稽，其非法轉讓第二級毒品安非他命，對個人身心戕害甚鉅，助長社會
    不良風氣，且於犯後猶狡詞卸責，及其犯罪之動機、目的、手段、被告之品行、
    智識程度、所得利益及犯罪所生之危害等一切情狀，量處有期徒刑柒月。復說明
    扣案之第二級毒品安非他命一瓶、吸食器一組、玻璃球吸食器一支、分裝吸管四
    支、分裝袋二一二個及殘渣袋六個，除分裝袋二一二個為被告甲○○所有外，其
    餘均為證人林世傑所有，業經被告甲○○供明在卷，核與證人林世傑所述內容相
    符，是扣案之第二級毒品安非他命一瓶、吸食器一組、玻璃球吸食器一支、分裝
    吸管四支及殘渣袋六個等物品，自應由證人林世傑所涉相關案件另行依法聲請宣
    告沒收銷燬之；而扣案之分裝袋二一二個，雖屬被告甲○○所有，然無其他積極
    證據足認係供被告犯罪所用及犯罪所得之物，自不得為沒收之諭知。經核原判決
    上開認事用法，洵無不合，被告上訴意旨仍執在原審相同之陳詞否認飾卸犯罪而
    指摘原判決不當，為無理由，應予駁回。
據上論斷，應依刑事訴訟法第三百六十八條，判決如主文。
本案經檢察官柯晴男到庭執行職務。
中    華      民      國    九十      年      三      月      二      日
                            臺灣高等法院刑事第十二庭
                                    審判長法  官  劉  景  星
                                          法  官  陳  博  志
                                          法  官  陳  志  洋
右正本證明與原本無異。
如不服本判決應於收受送達後十日內向本院提出上訴書狀，其未敘述上訴之理由者並
得於提起上訴後十日內向本院補提理由書（均須按他造當事人之人數附繕本）。
                                          書記官  顧 倪淑 貞
中      華      民      國    九十      年      三      月       二     日
附錄：本案論罪科刑法條全文
毒品危害防制條例第八條
轉讓第一級毒品者，處一年以上七年以下有期徒刑，得併科新臺幣一百萬元以下罰金
。
轉讓第二級毒品者，處六月以上五年以下有期徒刑，得併科新臺幣七十萬元以下罰金
。
轉讓第三級毒品者，處三年以下有期徒刑，得併科新臺幣三十萬元以下罰金。
前三項之未遂犯罰之。


司法院資訊處製作；財團法人民間司法改革基金會備份。
